【裁判字號】    98,訴,397
【裁判日期】    980922
【裁判案由】    毒品危害防制條例
【裁判全文】
臺灣宜蘭地方法院刑事判決               98年度訴字第397號
公  訴  人  臺灣宜蘭地方法院檢察署檢察官
被      告  甲○○
上列被告因違反毒品危害防制條例案件，經檢察官提起公訴（98
年度毒偵字第407、408號），本院合議庭裁定適用簡式審判程序
，爰不經通常程序判決如下：
    主  文
甲○○施用第一級毒品，累犯，處有期徒刑拾月。扣案之第一級
毒品海洛因壹包（淨重柒點玖肆公克）沒收銷燬之。扣案之注射
針筒貳支、電子磅秤壹台及分裝袋參拾玖個均沒收。
    犯 罪 事 實
一、甲○○前因施用毒品案件，經本院以92年度毒聲字第15號裁
    定送觀察勒戒，因認有繼續施用毒品傾向，經裁定令入戒治
    處所施以強制戒治，於民國93年7月22日經臺灣宜蘭地方法
    院檢察署檢察官以92年度毒偵字第806號為不起訴處分確定
    。又因施用毒品案件，經本院以98年度訴字第278號判決判
    處有期徒刑9月確定。再因違反肅清煙毒條例、藥事法、竊
    盜、賭博、麻醉藥品管理條例等案件，經減刑並定應執行刑
    為有期徒刑5年2月確定，於96年7月16日執行完畢出監。詎
    仍不知悔改，又基於施用第一級毒品海洛因及第二級毒品安
    非他命之犯意，於98年5月12日中午某時，在其位於宜蘭縣
    羅東鎮○○街86號之住處，以將海洛因及安非他命摻在一起
    ，以注射針筒注射之方式，同時施用第一級毒品海洛因及第
    二級毒品安非他命1次，嗣於98年5月13日下午7時15分許，
    為警在上址查獲，並扣得第一級毒品海洛因1包（淨重7.94
    公克）、注射針筒2支、電子磅秤1台、分裝袋39個、研磨機
    1台等物。
二、案經宜蘭縣政府警察局羅東分局報請臺灣宜蘭地方法院檢察
    署檢察官偵查起訴。
    理  由
一、上開犯罪事實，業據被告甲○○於本院審理時坦承不諱，且
    被告於98年5月13日經警採尿送驗結果，確呈嗎啡、安非他
    命類陽性反應，此有慈濟大學濫用藥物檢驗中心檢驗總表、
    尿液編號對照表在卷可稽，並有第一級毒品海洛因1包、注
    射針筒2支、電子磅秤1台、分裝袋39個扣案可資參佐，另扣
    案之毒品經送法務部調查局鑑定之結果，含第一級毒品海洛
    因成分，淨重7.94公克，此有法務部調查局濫用藥物實驗室
    鑑定書附卷可參，核均與被告前開任意性自白之事實相符，
    自堪信為真實。查被告前因施用毒品案件，經本院以92年度
    毒聲字第15號裁定送觀察勒戒，因認有繼續施用毒品傾向，
    經裁定令入戒治處所施以強制戒治，於民國93年7月22日經
    臺灣宜蘭地方法院檢察署檢察官以92年度毒偵字第806號為
    不起訴處分確定。又因施用毒品案件，經本院以98年度訴字
    第278號判決判處有期徒刑9月確定。再因違反肅清煙毒條例
    、藥事法、竊盜、賭博、麻醉藥品管理條例等案件，經減刑
    並定應執行刑為有期徒刑5年2月確定，於96年7月16日執行
    完畢出監，有臺灣高等法院被告前案紀錄表在卷可按，本件
    事證明確，被告犯行堪以認定，應依法論科。
二、核被告所為，係犯毒品危害防制條例第10條第1項、第2項之
    施用第一級、第二級毒品罪。其施用第一級毒品海洛因、第
    二級毒品安非他命前持有第一級毒品海洛因及第二級毒品安
    非他命之低度行為，為施用毒品之高度行為所吸收，均不另
    論罪。被告同時施用第一級毒品海洛因及第二級毒品安非他
    命，為想像競合犯，應從一重之施用第一級毒品罪處斷。查
    被告前因違反肅清煙毒條例、藥事法、竊盜、賭博、麻醉藥
    品管理條例等案件，經減刑並定應執行刑為有期徒刑5年2月
    確定，於96年7月16日執行完畢出監，有卷附臺灣高等法院
    被告前案紀錄表可按，其受有期徒刑之執行完畢後，5年內
    故意再犯本件有期徒刑以上之罪，為累犯，依法加重其刑。
    爰審酌被告施用毒品之行為對於自己及社會所造成之危害程
    度非輕，且經觀察勒戒、強制戒治後，仍難抑毒癮，再度施
    用毒品，惟念其犯後審理中坦承犯行，態度尚稱良好等一切
    情狀，量處如主文所示之刑。扣案之第一級毒品海洛因1包
    （淨重7.94公克），為查獲之第一級毒品，不問屬於犯人與
    否，均應依毒品危害防制條例第18條第1項前段之規定，諭
    知沒收銷燬之。扣案之注射針筒2支、電子磅秤1台、分裝袋
    39個，均為被告所有供其本件犯罪所用之物，業經被告供陳
    在卷，均應依刑法第38條第1項第2款之規定，宣告沒收之。
    至扣案之研磨機1台，被告否認為其所有供本件犯罪所用之
    物，亦查無其他證據證明為供本件犯罪所用之物，爰不另為
    沒收之諭知，附此敘明。
據上論斷，應依刑事訴訟法第273條之1、第299條第1項前段，毒
品危害防制條例第10條第1項、第2項、第18條第1項前段，刑法
第11條前段、第55條、第47條第1項、第38條第1項第2款，判決
如主文。
本案經檢察官張立言到庭執行職務
中    華    民    國    98    年    9     月    22    日
                  刑事第三庭法  官  鄭貽馨
以上正本證明與原本無異。
如不服本判決應於收受送達後十日內向本院提出上訴書狀，並應
敘述具體理由；其未敘述上述理由者，應於上訴期間屆滿後二十
日內向本院補提理由書(均須按他造當事人之人數附繕本)「切勿
逕送上級法院」。
                            書記官  高雪琴
中    華    民    國    98    年    9     月    22    日
附錄本案論罪科刑法條全文：
毒品危害防制條例第10條
施用第一級毒品者，處 6 月以上 5 年以下有期徒刑。
施用第二級毒品者，處 3 年以下有期徒刑。


司法院資訊處製作；財團法人民間司法改革基金會備份。
